臺灣高等法院臺中分院刑事裁定　
110年度聲字第1627號
聲  請  人  臺灣高等檢察署臺中檢察分署檢察官     
受  刑  人  蔡嘉宸



上列聲請人因受刑人數罪併罰有二裁判以上，聲請定其應執行之
刑（聲請案號：110年度執聲字第738號），本院裁定如下：
    主  文
甲○○犯如附表所示各罪所處之刑，應執行有期徒刑參年柒月。
    理  由
受刑人甲○○因詐欺等案件，先後經臺灣臺中地方法院及本院判處
如附表所示之刑確定在案。茲檢察官聲請定其應執行之刑，本院
審核認聲請為正當，爰審酌受刑人所犯均為加重詐欺罪、罪質均
為侵害財產法益、所犯各罪乃參與同一犯罪組織於短期間內所為
、刑罰邊際效應、受刑人復歸社會可能性及曾經定過應執行刑比
例等因素，就所宣告之刑定其應執行之刑。應依刑事訴訟法第47
7條第1項、刑法第53條、第51條第5款，裁定如主文。
中　　華　　民　　國　　110 　年　　6 　　月　　22　　日
            刑事第八庭　  審判長法　官　林  清  鈞
                                法　官　郭  瑞  祥
                                法　官　簡  婉  倫
以上正本證明與原本無異。
如不服本裁定，應於裁定送達後5日內向本院提出抗告狀(須附繕
本)。
                                書記官  林　書　慶
中　　華　　民　　國　　110 　年　　6 　　月　　22　　日
附表：受刑人甲○○應執行刑案件一覽表
編號  1 2 罪名  三人以上共同詐欺取財 三人以上共同詐欺取財 宣告刑  有期徒刑1年1月 有期徒刑1年2次 犯罪日期  107年4月23日 ①107年4月26日19時7分 ②107年4月26日 偵查（自訴）機 關年度案號  臺中地檢108年度偵字第3033號 臺中地檢108年度偵字第3033號 最後事實審 法院 臺中地院 臺中地院  案號 108年訴字第1117號 108年訴字第1117號  判決日期 108年7月15日 108年7月15日 確定判決 法院 臺中地院 臺中地院  案號 108年訴字第1117號 108年訴字第1117號  判決確定日期 108年8月5日 108年8月5日 是否得為易科罰金之案件  否 否 備註  臺中地檢108年度執字第11858號 （編號1至8應執行刑有期徒刑3年6月） 臺中地檢108年度執字第11858號 （編號1至8應執行刑有期徒刑3年6月） 
附表：受刑人甲○○應執行刑案件一覽表
編號  3 4 罪名  三人以上共同詐欺取財 三人以上共同詐欺取財 宣告刑  有期徒刑1年3月 有期徒刑1年2月4次 犯罪日期  107年4月27日 107年4月26日 （共4次） 偵查（自訴）機關年度案號  臺中地檢107年度少連偵字第392、107年度偵字第21345、23357號 臺中地檢107年度少連偵字第392、107年度偵字第21345、23357號 最後事實審 法院 中高分院 中高分院  案號 108年金上訴字第1697、1698號、108年度原上訴字第51號 108年金上訴字第1697、1698號、108年度原上訴字第51號  判決日期 108年12月31日 108年12月31日 確定判決 法院 中高分院 中高分院  案號 108年金上訴字第1697、1698號、108年度原上訴字第51號 108年金上訴字第1697、1698號、108年度原上訴字第51號  判決確定日期 109年1月30日 109年1月30日 是否得為易科罰金之案件  否 否 備註  臺中地檢109年度執字第3112號 （編號1至8應執行刑有期徒刑3年6月） 臺中地檢109年度執字第3112號 （編號1至8應執行刑有期徒刑3年6月） 
附表：受刑人甲○○應執行刑案件一覽表
編號  5 6 罪名  三人以上共同詐欺取財 三人以上共同詐欺取財 宣告刑  有期徒刑1年4月3次 有期徒刑1年3月2次 犯罪日期  ①107年4月23日 　（2次） ②107年4月30日 ①107年4月24日 ②107年4月30日 偵查（自訴）機關年度案號  臺中地檢107年度偵字第13289號、第14709號、第28190號、第29043號，追加起訴：107年度少連偵字第328號 臺中地檢107年度偵字第13289號、第14709號、第28190號、第29043號，追加起訴：107年度少連偵字第328號 最後事實審 法院 中高分院 中高分院  案號 108年上訴字第2435、2421號 108年上訴字第2435、2421號  判決日期 109年1月8日 109年1月8日 確定判決 法院 中高分院 中高分院  案號 108年上訴字第2435、2421號 108年上訴字第2435、2421號  判決確定日期 109年2月19日 109年2月19日 是否得為易科罰金之案件  否 否 備註  臺中地檢109年度執字第3473號 （編號1至8應執行刑有期徒刑3年6月） 臺中地檢109年度執字第3473號 （編號1至8應執行刑有期徒刑3年6月） 
附表：受刑人甲○○應執行刑案件一覽表
編號  7 8 罪名  三人以上共同詐欺取財 三人以上共同詐欺取財 宣告刑  有期徒刑1年1月 有期徒刑1年2月4次 犯罪日期  107年4月25日   ①107年4月24日 ②107年4月25日 ③107年4月30日(2次） 偵查（自訴）機關年度案號  臺中地檢108年度偵字第29630至29632號 臺中地檢108年度偵字第29630至29632號 最後事實審 法院 臺中地院 臺中地院  案號 108年訴字第2658號 108年訴字第2658號  判決日期 109年1月22日 109年1月22日 確定判決 法院 臺中地院 臺中地院  案號 108年訴字第2658號 108年訴字第2658號  判決確定日期 109年3月10日 109年3月10日 是否得為易科罰金之案件  否 否 備註  臺中地檢109年度執字第4118號 （編號1至8應執行刑有期徒刑3年6月） 臺中地檢109年度執字第4118號 （編號1至8應執行刑有期徒刑3年6月） 
附表：受刑人甲○○應執行刑案件一覽表
編號  9  罪名  三人以上共同詐欺取財  宣告刑  有期徒刑1年1月  犯罪日期  107年4月18日至21日  偵查（自訴）機關年度案號  臺中地檢107年度偵字第13289、14709、28190、29043號  最後事實審 法院 中高分院   案號 109年上更一字第325號   判決日期 110年1月26日  確定判決 法院 中高分院   案號 109年上更一字第325號   判決確定日期 109年3月2日  是否得為易科罰金之案件  否  備註  臺中地檢110年度執字第3951號